【裁判字號】    89,訴,538
【裁判日期】    890613
【裁判案由】    偽造有價證券等
【裁判全文】
臺灣桃園地方法院刑事判決                          八十九年度訴字第五三八號
    公  訴  人  臺灣桃園地方法院檢察署檢察官
    被      告  戊○○
    指定辯護人  本院公設辯護人  丁○○
右列被告因偽造有價證券等案件，經檢察官提起公訴（八十九年度偵字第八七一號）
，本院判決如左：
        主  文
戊○○無罪。
        理  由
一、本件公訴意旨略以：被告戊○○於民國（下同）八十八年十月二十六日上午十時
    許，在桃園縣龜山鄉巨蛋球場附近發現一紙乙○○所遺失，由寶島商業銀行北桃
    園分行付款，未填載金額，業蓋妥發票人銓徠工程股份有限公司印章及乙○○印
    章，票號0000000號支票，明知該紙支票係屬離本人所持有之遺失物，竟
    意圖為自己不法之所有，將之侵占入己。復於八十八年十月間某日，填載金額新
    台幣（下同）一萬四千元後將該支票交予不知情之丙○○充作貨款，後經提示付
    款，始發覺上情，因認被告涉有刑法第二百零一條第一項之偽造有價證券罪嫌及
    第三百三十七條之侵占遺失物罪嫌云云。
二、按「犯罪事實應依證據認定之，無證據不得推定其犯罪事實」，刑事訴訟法第一
    百五十四條定有明文。
三、訊據被告固坦承於右揭時地轉讓上開支票乙紙予丙○○，以為行使乙情，惟矢口
    否認其餘犯行，辯稱：上開支票係伊向友人甲○○所借，再由甲○○經過乙○○
    同意後，簽發上開支票乙紙交予伊使用者，其上一萬四千元之金額係由甲○○所
    簽寫，並非伊所偽造的，伊無偽造及侵占上開支票之行為等語。經查：上開支票
    雖確係由被告轉讓予丙○○，再由丙○○轉讓予第三人林阿福後，經提示而遭掛
    失止付退票者，雖據被告於本院審理時坦承不諱，並核與證人林阿福、丙○○二
    人先後於警訊中及本院審理時證述情節相符，復有該支票及其退票理由單影本及
    該支票之掛失止付通知書影本各乙份，在卷可稽，而堪認定。惟上開支票係由被
    告於八十八年十月間，因缺錢而向甲○○借得乙情，亦據被告迭次於本院審理時
    供述在卷，並核與證人甲○○到院證稱「（提示系爭支票影本是否你簽發的？）
    是的，票主是我先生的父親，約於八十八年十月份簽發給他的，在何處交給他我
    已忘記，上面的金額及日期是我寫的，因為他沒錢跟我借票，他有告訴我錢他自
    己會負責，我在開票前有經過我公公的同意，平時票及印鑑章是放在我公公那裡
    ，被告戊○○來借錢時我公公有在場，他有同意要借他（見本院卷八十九年五月
    十六日筆錄）」等語及證人乙○○於本院審理時證稱「（提示支票影本，支票是
    否你的？）是我的，印章也是我的，這張支票是我媳婦甲○○開的，她開票前有
    跟我說被告要借票，我有同意借票（見本院卷八十九年五月三十日筆錄）」等語
    ，均相符合，應堪採信，是被告及證人乙○○二人雖前於警訊中均供稱上開支票
    係被告於右揭時地拾獲侵占入己，並於填載一萬四千元之金額後，轉讓予丙○○
    以為行使云云，不僅分別核與其二人於本院審理時供述情節不符，且亦核與證人
    甲○○到院證述情節有違，自不足採信。雖上開支票於林阿福提示時，確係因遭
    掛失止付而退票在案，有如上述，然此亦係被告、乙○○、甲○○等人或其中個
    人另涉刑法第一百七十一條第一項之誣告罪嫌而已，亦與被告本案所涉上開罪嫌
    無涉，至為顯然。此外，復查無其他積極事證足資證明被告確有公訴人所指上開
    侵占遺失物及偽造有價證券等犯行，自屬不能證明被告犯罪，應依刑事訴訟法第
    三百零一條第一項規定，諭知無罪之判決。
據上論斷，應依刑事訴訟法第三百零一條第一項，判決如主文。
本案經檢察官呂理銘到庭執行職務。
中      華      民      國      八十九    年     六     月    十三    日
                          臺灣桃園地方法院刑事第四庭
                              法  官  林 晏 鵬
右正本證明與原本無異。
如不服本判決，應於判決送達後十日內向本院提出上訴狀( 應附繕本 )，上訴於
臺灣高等法院。
                              書記官  張 雅 慧
中        華        民        國   八十九   年   六   月    十四    日


司法院資訊處製作；財團法人民間司法改革基金會備份。
